---
title: "Tratamento dos dados do conjunto tempo.csv"
output: html_notebook
---


Atributos e seus domínos: Aparência: sol, nublado, chuva Temperatura: -130 ~ 130 F Umidade: 0 ~ 100 Jogar: sim/não

Certificaremos se os dados estão dentro dos domínios acima, se não estiverem, iremos tratar e também tratar valores NAs


```{r}
setwd("D:/Aprendendo_R/Portfolio_github")
```


Importando o dataset, atribuindo a uma variável e exibindo os 5 primeiros registros
```{r}
dados = read.csv('tempo.csv')
head(dados, 5)
```

Como as colunas do dataset vieram bagunçadas, vamos arrumar isso
```{r}
dados = read.csv('tempo.csv', sep = ';')
head(dados, 5)
```

Resumo dos dados
```{r}
summary(dados)
```

Podemos observar algumas inconsistências acima:
* Aparência - domínio menos
* Temperatura - Max = 1220, o que elevou a média para 155,57
* Umidade - Max = 200, referência é de 0 a 100
* NAs = 1


Vamos explorar os dados para depois tratar as inconsistências


Dados Categóricos:

1.APARÊNCIA

```{r}
# Quantos registros de cada domínio
counts = table(dados$Aparencia)
counts
```
```{r}
# Gráfico de barras para visualizar a quantidade de cada domínio
barplot(counts, main = 'Aparência', xlab = 'Aparência' )
```

2. VENTO
```{r}
counts = table(dados$Vento)
counts
```
```{r}
barplot(counts, main = 'Vento', xlab = 'Vento')

```

Dados Numéricos

1.TEMPERATURA
```{r}
summary(dados$Temperatura)
```

```{r}
# boxplot
boxplot(dados$Temperatura)
```

O boxplot mostra outlier acima de 1200 e o boxplot está na linha de baixo, isso mostra o efeito nocivo que o outlier causa nos dados


```{r}
hist(dados$Temperatura)
```


2. UMIDADE
```{r}
summary(dados$Umidade)
```

```{r}
boxplot(dados$Umidade)
```

```{r}
hist(dados$Umidade)
```


VALORES FALTANTES
```{r}
dados[!complete.cases(dados), ]
```

```{r}
summary(dados$Aparencia)
#não temos NAs
dados[is.na(dados$Aparencia),]
#opção, preencher com mediana
#subtituição com moda
dados[dados$Aparencia == 'menos' ,]$Aparencia = 'sol' 
#buscamos novamente aparencias
summary(dados$Aparencia)
#remover levels não utilizados
dados$Aparencia =   factor(dados$Aparencia)
#visualizar novamente
summary(dados$Aparencia)
```
*TEMPERATURA - Tratar domínio*

```{r}
summary(dados$Temperatura)
```

Ver dados anormais
```{r}
dados[dados$Temperatura < -130 | dados$Temperatura > 130, ]$Temperatura
```

não temos NAs
```{r}
dados[is.na(dados$Temperatura), ]
```

Preencher o valor anormal (1220) com a mediana da temperatura
```{r}
median(dados$Temperatura)
dados[dados$Temperatura < -135 | dados$Temperatura > 130]$Temperatura = median(dados$Temperatura)

```


Buscamos novamente temperaturas anormais
```{r}
dados[dados$Temperatura < -135 | dados$Temperatura > 130, ]$Temperatura
```

```{r}
summary(dados$Temperatura)
```



*UMIDADE - Tratar domínio, NAs*
```{r}
summary(dados$Umidade)
```


Ver valor fora do domínio
```{r}
dados[dados$Umidade < 0 | dados$Umidade> 100, ]$Umidade
```
Verificar NAs
```{r}
dados[is.na(dados$Umidade),]
```

Atribuir mediana ao NA
```{r}
mediana = median(dados$Umidade, na.rm = T)
mediana
dados[is.na(dados$Umidade),]$Umidade = mediana
```

```{r}
# Verificar se ainda há NA
dados[is.na(dados$Umidade), ]
```

Substituir max = 200 pela mediana
```{r}
dados[dados$Umidade < 0 | dados$Umidade > 100,]$Umidade = mediana
```


```{r}
summary(dados$Umidade)
```


*VENTO - Tratar NA*
```{r}
summary(dados$Vento)
```

Substituir o NA pelo valor mais frequente (moda) = 'FALSO'
```{r}
dados[is.na(dados$Vento)]$Vento = 'FALSO'
```

```{r}
summary(dados$Vento)
```

















